最高法院刑事判決　　　　　　一○○年度台上字第七一七四號
上　訴　人　陳道昌
上列上訴人因偽造文書等罪案件，不服台灣高等法院高雄分院中
華民國一○○年十月十一日第二審判決（一○○年度上訴字第一
二四○號，起訴案號：台灣高雄地方法院檢察署一○○年度偵字
第九四七五、一三二七七、一三三七六號），提起上訴，本院判
決如下：
    主  文
上訴駁回。
    理  由
按刑事訴訟法第三百七十七條規定，上訴於第三審法院，非以判
決違背法令為理由，不得為之。是提起第三審上訴，應以原判決
違背法令為理由，係屬法定要件。如果上訴理由書狀並未依據卷
內訴訟資料，具體指摘原判決不適用何種法則或如何適用不當，
或所指摘原判決違法情事，顯與法律規定得為第三審上訴理由之
違法情形，不相適合時，均應認其上訴為違背法律上之程式，予
以駁回。本件原審經審理結果，認為上訴人陳道昌行使偽造私文
書等犯行，罪證明確，因而將第一審關於原判決附表二編號8 部
分所為科刑之判決撤銷，改判依想像競合犯，從一重論處上訴人
行使偽造私文書罪刑。並以原判決關於其附表二編號1至7，及編
號9 至16部分（編號12-A部分除外），第一審判決依想像競合犯
，從一重各論處上訴人行使偽造私文書罪，計二十七罪刑，為無
不合，予以維持，駁回上訴人該部分之第二審上訴。再與上開撤
銷改判及後述駁回上訴（攜帶兇器竊盜）部分，依數罪併罰之例
，定其應執行之刑（有期徒刑六年）及為相關從刑之諭知，已詳
敘其調查、取捨證據之結果及憑以認定犯罪事實之心證理由。就
形式上觀察，原判決要無採證認事違背經驗法則、論理法則或理
由不備等足以影響判決結果之違背法令情形。原判決附表二編號
1-C 之犯罪時間民國九十九年十一月二十一日上午十時三十八分
，與編號2 之犯罪時間為同日上午十時十七分，雖僅相隔二十一
分鐘，然上訴人係分持被害人連聰賢二不同信用卡盜刷購物，且
二者犯罪地點不同；另同附表編號3-A至D所示四次犯罪時間，雖
於九十九年十二月五日上午八時三十七分許，至同日上午十一時
十分許，其中B、C二次犯罪，相隔僅二十一分鐘，且係持同一被
害人（郭炎山）之信用卡盜刷購物，然其先後四次犯罪分別在不
同地點所為；原判決附表二編號4-C、D之犯罪時間，分別為九十
九年十二月十九日上午十時十七分、同日上午十時四十七分，相
隔雖僅三十分鐘，然二者係上訴人在不同地點盜刷被害人王忠訓
之信用卡購物；而該附表二編號9 、10之犯罪時間分別為一○○
年一月十五日上午九時五十七分許，與同日上午九時四十九分許
，雖僅相隔八分鐘，然上訴人係分持被害人曾煥泰之二不同信用
卡盜刷購物；又依原判決附表二編號12-B、C 所載，上訴人先後
持被害人林宗德之台北富邦銀行信用卡盜刷購物之犯罪時間分別
為一○○年一月二十二日上午十一時二十八分許及同日中午十二
時六分許，相隔雖僅三十八分鐘，然二者盜刷購物之犯罪地點不
一；原判決附表編號13所示上訴人三次盜刷信用卡購物之犯罪時
間，自一○○年一月二十二日上午十時九分許，至同日上午十時
五十五分許，相隔僅四十六分鐘，然其各別之犯罪地點不同；原
判決附表二編號15、16之犯罪時間為一○○年二月十三日上午十
時四十一分許及同日上午十時四十九分許，二者相隔雖僅八分鐘
，然上訴人係持被害人陳文盛之二不同信用卡盜刷購物。則上訴
人上開各次盜刷被害人信用卡購物之行使偽造私文書犯行，縱係
在接近之時間內所為，然其或係在不同地點所為，或係持同一被
害人及不同被害人之不同信用卡盜刷購物，所侵害法益之對象有
異，原判決因之認與接續犯之要件不符，而未論以一罪，要無判
決不適用法則之違法。是上訴意旨以上情指原判決違背法令，核
與法律規定得為第三審上訴理由之違法情形不相適合。依上開說
明，此部分上訴顯屬違背法律上之程式，應予駁回。原判決就其
附表二所示犯行，認上訴人係以一行為同時涉犯刑法第三百三十
九條第一項之詐欺取財罪，此核屬刑事訴訟法第三百七十六條第
四款所定不得上訴第三審之案件，上訴人以一行為同時涉犯重罪
（行使偽造私文書）之上訴既不合法，自無從就該屬裁判上一罪
關係之輕罪併為實體上審理，亦應從程序上予以駁回。而原判決
論處上訴人攜帶兇器竊盜罪，計十五罪刑（即原判決事實欄一、
二）及論處上訴人詐欺取財罪刑（即原判決附表二編號12-A）部
分，核分屬刑事訴訟法第三百七十六條第二、四款所定不得上訴
第三審之案件，上訴人竟復一併提起上訴（上訴意旨未聲明係對
原判決之一部為之，應認係對其全部提起上訴），顯為法所不許
。此部分上訴為不合法，亦應予駁回。
據上論結，應依刑事訴訟法第三百九十五條前段，判決如主文。
中    華    民    國  一○○  年   十二   月  二十二  日
                      最高法院刑事第八庭
                          審判長法官  黃  一  鑫  
                                法官  張  春  福  
                                法官  吳  三  龍  
                                法官  李  錦  樑  
                                法官  宋  明  中  
本件正本證明與原本無異
                                      書  記  官  
中    華    民    國  一○○  年   十二   月  二十九  日
                                                      K